【裁判字號】    95,訴,1171
【裁判日期】    951004
【裁判案由】    強盜等
【裁判全文】
臺灣桃園地方法院刑事判決              95年度訴字第1171號
公  訴  人  臺灣桃園地方法院檢察署檢察官
被      告  丙○○
                    （
指定辯護人  本院公設辯護人  乙○○
上列被告因強盜等案件，經檢察官提起公訴（95年度偵字第8792
號），本院判決如下：
    主  文
丙○○未經許可，持有可發射子彈具有殺傷力之改造手槍，處有
期徒刑年貳月，併科罰金新臺幣伍萬元，罰金如易勞役，以
佰元（即新臺幣玖佰元）折算壹日。扣案之具有殺傷力之改造手
槍壹枝（槍枝管制編號：0000000000號，含彈匣壹個
）沒收之。又意圖為自己不法之所有，攜帶兇器，以脅迫至使不
能抗拒，而使他人交付財物，處有期徒刑柒年肆月。扣案之具有
殺傷力改造手槍壹枝（槍枝管制編號：0000000000號
，含彈匣壹個）、鑰匙壹支、口罩壹只、不具有殺傷力之子彈壹
顆，均沒收之。應執行有期徒刑壹拾年月，併科罰金新臺幣伍
萬元，罰金如易服勞役，以佰元折算壹日。扣案之具有殺傷力
之改造手槍壹枝（槍枝管制編號：0000000000號，含
彈匣壹個）、鑰匙壹支、口罩壹只、不具有殺傷力之子彈壹顆，
均沒收之。
    事  實
一、丙○○明知可發射金屬或子彈之槍枝，係槍砲彈藥刀械管制
    條例所列管之槍砲，非經主管機關許可，不得無故持有，於
    民國95年4 月3 日某時許，在桃園縣桃園市虎頭山公園，見
    具有殺傷力仿BERETTA 廠84半自動手槍製造之槍枝換裝土造
    金屬槍管及土造金屬槍機而成之改造手槍1 把（槍枝管制編
    號：0000000000號，含彈匣1 個，內含有2 顆不具有殺傷力
    之子彈）（下稱改造手槍），竟基於持有具有殺傷力槍枝之
    犯意，將上開改造手槍拾起並帶回其位於桃園縣桃園市○○
    街20號住處藏放，而無故持有之。
二、丙○○於95年4 月17日凌晨3 時許，意圖為自己不法之所有
    ，在桃園縣桃園市○○街與和興街口，以自備鑰匙1 支，竊
    取張碧鑾所有車牌號碼IUI-883 號重型機車1 輛，得手後，
    以頭戴安全帽，及為避免被人認出而面戴口罩1 只，攜帶上
    開具有殺傷力足供兇器使用之改造手槍1 把（槍枝管制編號
    ：0000000000號，含彈匣1 個，內有不具殺傷力之子彈2 顆
    ），於95年4 月17日凌晨5 時20分許，騎乘上開所竊得之重
    型機車至位在桃園縣蘆竹鄉○○路○段90號之文中南加油站
    內，持上揭改造手槍對準甲○○施以脅迫，喝令甲○○將其
    身上所攜帶內有新臺幣（下同）6,900 元之腰包交出，致使
    甲○○心生畏懼不能抗拒，遂依其指示將前揭內有6,900 元
    之腰包交出。嗣甲○○為求逮補丙○○，乃佯向丙○○表示
    加油島內尚有零錢可拿，丙○○持槍指向加油島示意甲○○
    去拿，甲○○進入加油島內拿零錢盒並交付給丙○○（零錢
    盒部分，業經公訴人陳明不在本案起訴範圍內），甲○○乘
    丙○○以手接住零錢盒後彎腰低頭要將零錢盒放在機車腳踏
    板時，將丙○○自上開機車上拉下來，2 人發生扭打，此時
    丙○○所攜帶之安全帽1 個、口罩1 只、改造手槍1 枝均掉
    落在地，丙○○見狀不妙遂逃離現場，甲○○即呼喊同事報
    警並追捕丙○○，甲○○之同事聞聲後遂前往追捕丙○○，
    嗣於95年4 月17日凌晨5 時40分許，在桃園縣蘆竹鄉○○街
    ○段10號田中，當場逮捕丙○○，始查悉上情。並扣得口罩
    1 只、鑰匙1 支、上揭具有殺傷力之改造手槍1 枝（槍枝管
    制編號：0000000000號，含彈匣1 個，內有不具有殺傷力之
    子彈2 顆）。
二、案經桃園縣政府警察局大園分局報請臺灣桃園地方法院檢察
    官偵查起訴。
    理  由
壹、證據能力部分
    按「被告以外之人於審判外之言詞或書面陳述，除法律有規
    定者外，不得作為證據」，刑事訴訟法第159 條第1 項定有
    明文，此即學理上所稱「傳聞證據排除法則」。依上開法律
    規定，傳聞證據原則上固無證據能力，但如法律別有規定者
    ，即例外認有證據能力。經查：
一、本件卷附之內政部警政署刑事警察局95年5 月26日刑鑑字第
    0950060818號槍彈鑑定書所示鑑定意見，係該局依檢察機關
    概括授權執行鑑定職務所出具之書面鑑定報告，依刑事訴訟
    法第159 條第1 項及同法第208 條第1 項準用同法第206 條
    第1 項之規定，屬於傳聞法則之例外，自得作為證據。
二、又被告以外之人於審判外之陳述，雖不符同法第159 條之1
    至第159 條之4 之規定，但經當事人於審判程序同意作為證
    據，法院審酌該言詞陳述或書面陳述作成時之情況，認為適
    當者，亦得為證據；當事人、代理人或辯護人於法院調查證
    據時，知有第159 條第1 項不得為證據之情形，而未於言詞
    辯論終結前聲明異議者，視為有前項之同意，此則據同法第
    159 條之5 規定甚明。鑒於採用傳聞證據排除法則之重要理
    由之一，係因傳聞證據未經當事人之反詰問予以覈實，若當
    事人願放棄對原供述人之反對詰問時，原則上即可承認該傳
    聞證據之證據能力，而揆諸我國刑事訴訟法第159 條之5 之
    立法理由，除參照前述傳聞證據排除法則之基本法理外，亦
    參考日本刑事訴訟法第326 條之立法例，查日本刑事審判實
    務之運作，有關檢察官及被告均同意作為證據之傳聞書面材
    料或陳述，可直接援引該國刑事訴訟法第326 條作為傳聞例
    外之法律依據，僅在檢察官與被告不同意之情況下，乃須根
    據其他傳聞例外規定俾以斟酌該等書面材料或陳述是否具有
    證據能力，在當事人間無爭執之案件中，傳聞證據基本上均
    可依據前引規定提出於法院使用。職是之故，我國刑事訴訟
    法第159 條之5 之適用應可作同上之解釋。經查，本件判決
    後開所示之被告丙○○以外之人於審判外之陳述（包括書面
    陳述），固均屬傳聞證據，惟辯護人雖知上開證據資料為傳
    聞證據，但於本院準備程序及審判期日中則表示對上開證據
    資料之證據能力不予爭執，且迄至言詞辯論終結前亦未再聲
    明異議；而公訴檢察官、被告及其辯護人於本院準備程序或
    審判期日中則均表示同意上開證據資料有證據能力。本院審
    酌上開證據資料製作時之情況，尚查無違法不當及證明力明
    顯過低之瑕疵，亦認為以之作為證據應屬適當，故揆諸前開
    法律規定與說明，爰逕依刑事訴訟法第159 條之5 規定，認
    前揭證據資料均例外有證據能力。
三、另現場勘驗及扣案物之照片，均係該管司法警察公務員於其
    偵查犯罪職務權限所為調查中而製作之紀錄文書，且無不可
    信之情況，依刑事訴訟法第159 條之4 第1 款之規定，自得
    為證據文書。
貳、實體部分：
一、上開犯罪事實，迭據被告於警詢、檢察官偵查及本院審理時
    坦承不諱，惟辯護人為被告辯護意旨略以：本案沒有證據證
    明被告於撿到上開改造手槍時就知道該改造手槍具有殺傷力
    ，且依證人甲○○之證述，認被告要行搶之行為後，心中已
    經盤算如何制服被告來遏止類此事件再度發生，雖證人甲○
    ○證述會害怕，然仍能冷靜思考誘使被告並乘隙制服被告，
    認與強盜的構成要件不符云云。經查：
  (一)上開犯罪事實，業經證人甲○○於本院審理時證述明確、證
    人鍾明諭、張碧鑾於警詢證述綦詳，並有贓物認領保管單2
    份、照片6 幀在卷可稽，扣案之口罩1 只、鑰匙1 支、改造
    手槍1 把（槍枝管制編號0000000000號，含彈匣1 個，內有
    不具有殺傷力之子彈2 顆）可按。又扣案之改造手槍1 把經
    送內政部警政署刑事警察局鑑定結果：送鑑改造手槍1 把（
    槍枝管制編號0000000000號），認係由仿BERETTA 廠84型半
    自動手槍製造之槍枝換裝土造金屬槍管及土造金屬槍機而成
    之改造手槍，機械性能良好，可擊發適用子彈，認具殺傷力
    ；送鑑改造子彈2 顆，其中1 顆（彈底具撞擊痕）無法擊發
    不具殺傷力，另1 顆雖可擊發，惟其發射動能甚微，認不具
    殺傷力。此有該局95年5 月26日刑鑑字第0950060818號槍彈
    鑑定書1 份在卷可稽（見本院卷第22-24 頁、或偵卷48-49
    頁為影本），足認前揭改造手槍1 把具有殺傷力，屬槍砲彈
    藥刀械管制條例所規定之槍枝，非經中央主管機關許可，不
    得持有之。
  (二)雖辯護人為被告辯護稱被告不知前揭改造手槍具有殺傷力云
    云。然衡諸一般常情，民眾在公共場所看到手槍乙節為不尋
    常之事，政府也常於大眾廣播媒體宣導民眾於公共場所或公
    眾得出入之場所看到槍枝、未爆彈、其他危險或不明物品時
    ，應立即報警處理，而上揭改造手槍於外觀上即可看出已被
    更換為金屬槍管及土造金屬槍機，且重量上明顯較一般玩具
    槍為重，外觀上與真槍無異，此有扣案改造手槍之照片1 幀
    （見偵卷第27頁）、前揭槍彈鑑定書1 份在卷可稽；況被告
    亦自承其是在虎頭山公園草叢中發現，於發現後卻不報警或
    將該槍枝交由警方處理，反將該改造手槍撿回家中藏放，且
    於警詢、檢察官偵查時及本院審理時被告均坦承其非法持有
    上揭具有殺傷力之改造手槍乙節，足認被告知悉上揭改造手
    槍具有殺傷力而持有之。另辯護人雖為被告辯護稱被害人甲
    ○○於遭被告行搶後，心中已經盤算如何制服被告來遏止強
    盜事件再度發生，雖然被害人證述心中害怕，但仍能冷靜思
    考誘使被告乘隙制服被告，認與強盜罪的構成要件不符云云
    。按強盜罪所施用之強暴、脅迫手段，祇須足以壓抑被害人
    之抗拒，使其喪失意思自由為已足，縱令被害人實際無抗拒
    行為，仍於強盜罪之成立，不生影響。又以威嚇方法使人交
    付財物之強盜罪，與恐嚇罪之區別，係以對於被害人施用威
    嚇程度為標準。如其程度足以抑壓被害人之意思自由，至使
    不能抵抗而為財物之交付者，即屬強盜罪。否則，被害人之
    交付財物與否，儘有自由斟酌之餘地者，即應成立恐嚇罪。
    （參照最高法院著有30年上字第30 23 號判例要旨、30年上
    字第668 號判例要旨可資參照）。且按強盜罪所施用之強暴
    脅迫，須足使被害人喪失意思自由，並達於不能抗拒之程度
    始足當之。至其是否已達於使人不能抗拒之程度，則應就客
    觀具體之情狀加以判斷（參照最高法院71年度台上字第1040
    號判決）。查證人甲○○於本院審理時證述：案發當日凌晨
    5 點多，伊正在加油島附近散布，看見有人（即被告）騎機
    車過來，並駛進加油區，但離加油機距離約1 公尺，伊就上
    前加油服務，但當伊走到距離被告約4 、5 公尺處，看到被
    告坐在機車上平舉拿槍比著伊，左右晃動了約幾次，並且說
    把包包拿來，因晚上視線不明，所以伊在趨前確認是否真的
    要搶劫，在走到一半時，伊把手舉起來，因為伊怕被告開槍
    ，繼續往前走，走到加油島上面，藉著加油島的燈光，確認
    被告是拿真槍來搶劫或者是在開玩笑，後來伊怕槍是改造的
    ，所以被告講什麼伊就照著做，伊就把腰包交付給被告，在
    回復雙手舉高之動作，伊又問被告加油島裏面還有零錢，要
    不要？被告拿著槍比向加油島叫伊去拿，伊就進去加油島把
    零錢盒拿出來交給被告，被告右手持搶，用空下來的左手接
    住零錢盒，被告彎腰要把零錢盒放在機車腳踏板時，因被告
    的頭是低下來，但被告的槍還是繞過被告的身體指著伊，伊
    看到被告沒有看著伊，伊就衝過去，用左手抓住被告握槍的
    右手，右手從被告的身後繞過被告的脖子，把被告從機車上
    拉下來，然後伊2 人就倒在地上開始扭打搶槍等語明確（見
    本院95年9 月20日審判筆錄）；且證人甲○○於本院審理時
    亦證稱：伊主動說加油島裏面還有零錢盒，是因為伊不想讓
    被告跑走，也不想被告一直拿槍指著伊，因為伊想要抓住被
    告，當伊雙手高舉時，伊就心中盤算如何制止被告，但伊心
    中還是會害怕，突然想到用零錢盒引誘他的方法才如此說等
    語綦詳（見上開審判筆錄），足認被告當時係坐在機車上，
    手持上開具有殺傷力之改造手槍，並以平舉之高度指著甲○
    ○，以上揭客觀情形觀之，上揭改造手槍外觀上既與真槍無
    異，自已足使人誤信為真槍而產生畏懼，況被告係平舉改造
    手槍指著甲○○，並要求甲○○將腰包交付，是被告之脅迫
    行為足以達使人於不能自由意思決定是否交付財物，故已達
    不能抗拒之程度，且甲○○當時也係因為害怕被告會開槍或
    攻擊，始將手高舉，並依被告指示將身上腰包交付給被告等
    情，業據甲○○證述明確。故縱甲○○心中有想盤算要制服
    被告之念頭，並於交付腰包後主動向被告表示加油島還有零
    錢盒來誘逮被告，最後亦達成誘補之目的，然亦不妨礙強盜
    罪構成要件之成立。故辯護人之辯稱不足採。
  (三)綜上所述，本案事證明確，被告犯行堪以認定。
三、法律修正比較適用：
    按中華民國刑法前於94年2月2日修正公布，自95年7月1日施
    行（下稱修正後刑法）。依修正後刑法第2條第1項規定：「
    行為後法律有變更者，適用行為時之法律。但行為後之法律
    有利於行為人者，適用最有利於行為人之法律。」。按同於
    95年7月1日修正施行之刑法第2條規定，乃係關於新舊法比
    較適用之準據法，其本身無關行為可罰性要件之變更，故於
    95年7 月1 日前揭法律修正施行後，如有涉及比較新舊法之
    問題，即應逕依修正後刑法第2 條第1 項規定，為「從舊從
    輕」之比較。查，被告行為時間，分別係95年4 月3 日、95
    年4 月17日，而於行為後95年7 月1 日施行之刑法，刑法第
    33條第5 款關於罰金刑之規定、第51條數罪併罰定應執行之
    規定、第55條後段牽連犯規定、第42條第2 項易服勞役之規
    定均已於94年2 月2 日修正公布，並同自95年7 月1 日施行
    。茲分述如下：
  (一)修正前刑法第55條後段規定：「犯一罪而其方法或結果之行
    為犯他罪名者，從一重處斷。」，而95年7月1日修正公布施
    行之刑法，則將前開「牽連犯」規定加以刪除，其修正理由
    意旨略謂：「一關於牽連犯之成立要件，依通說認應具備下
    列要件：(一)須係數個行為；(二)觸犯數罪名；(三)犯罪行
    為間須具方法、目的或原因、結果之牽連關係；(四)須侵害
    數個法益；(五)行為人對於數個犯罪行為，主觀上須具概括
    犯意。因其犯罪行為，須係複數，其法益侵害，亦係複數，
    ．．．，在構成牽連犯之數罪中，作為手段之行為罪與結果
    罪間，具有相當時間之間隔，倘將其中一方之既判力及於他
    者，並不適當。．．．」。質言之，牽連犯本質上乃係數個
    犯罪行為，而觸犯數個罪名，僅因行為人對於數個犯罪行為
    ，主觀上具有概括犯意，且各行為間，亦具方法、目的或原
    因、結果之牽連關係，因認屬裁判上一罪關係，依修正前刑
    法第55條後段規定，為牽連犯，乃從一重之罪名論處。查以
    ，本件被告有如事實欄所述之竊盜、加重強盜等2 個犯罪行
    為，依修正前刑法第55條「牽連犯」規定，被告所犯上開各
    罪，彼此間有方法、目的之牽連關係，應從一重之加重強盜
    罪處斷；至修正後刑法規定，被告上開各該行為，係數罪併
    罰，且應依修正後刑法第51條規定，定其應執行刑。故而，
    經比較新、舊法適用結果，顯然修正前刑法第55條「牽連犯
    」之規定，較有利於被告。
  (二)罰金刑部分：
    94年1月7日修正，於95年7月1日施行之刑法第33條第5款規
    定：「罰金：新臺幣1000元以上，以百元計算之。」而被告
    行為時之刑法第33條則規定：「罰金：1 元以上」，足認此
    部份被告行為時之法律有利於被告。
  (三)易服勞役部分：
    本件被告行為時刑法第42條第2 項前段規定：「易服勞役以
    1 元以上3 元以下折算1 日。」，又行為時之易服勞役折算
    標準，業據修正前罰金罰鍰提高標準條例第2 條前段規定，
    就其原定數額提高為100 倍折算1 日，則本件被告行為時之
    易服勞役折算標準，應以銀元100 元以上300 元以下折算1
    日，即新臺幣300 元以上900 元以下折算1 日。惟95年7 月
    1 日修正公布施行之刑法第42條第3 項前段規定：「易服勞
    役以新臺幣1000元、2000元或3000元折算1 日。」比較修正
    前後之易服勞役折算標準，以修正後之規定，較有利於被告
    。
  (四)數罪併罰定應執行刑部分：
    刑法第51條第5款原規定：「數罪併罰，分別宣告其罪之刑
    ，依左列各款定其應執行者：‧‧‧五、宣告多數有期徒刑
    者，於各刑中之最長期以上，各刑合併之刑期以下，定其刑
    期。但不得逾20年」，修正後改為：「宣告多數有期徒刑者
    ，於各刑中之最長期以上，各刑合併之刑期以下，定其刑期
    。但不得逾30年。」，應以修正前之規定對被告較有利。
  (五)行為後法律有變更，何者為最有利於行為人之法律，應就有
    關犯罪構成要件之加重或減輕等一切情形，綜合全部罪刑之
    結果而為比較適用，本件就被告違反槍砲彈藥刀械管制條例
    部分犯行併科罰金，雖依修正後刑法最低度罰金部分，對被
    告較為不利，此部分乃可預期之不利，相較於被告經諭知罰
    金刑易服勞役部分，適用新法應屬係立即可實現之有利，但
    被告除違反槍砲彈藥刀械管制條例部分外，其另涉犯刑法第
    320 條第1 項竊盜罪、刑法第330 條第1 項加重強盜罪，若
    一併適用新刑法，將數罪併罰，無法從一重加重強盜罪處斷
    ，且合併定執行刑最高可達30年，對被告顯為不利，然依舊
    刑法被告所犯竊盜罪、加重強盜罪，認為牽連犯可從一重處
    斷，再與違反槍砲彈藥刀械管制候條例部分併合定執行刑不
    得逾20年，顯對被告較為有利，故經整體綜合比較結果，應
    適用行為時刑法第33條、第55條後段、第42條第2 項、第51
    條第5 款及罰金罰鍰提高標準條例第1 條前段規定。
四、按刑法第330條第1項、第321條第 1項第3款之攜帶兇器強盜
    罪，其所謂兇器，種類並無限制，凡客觀上足對人之生命、
    身體、安全構成威脅，具有危險性之兇器均屬之。又扣案改
    造手槍（含彈匣1 個）具有殺傷力，有前揭槍彈鑑定書可參
    ，且外觀上既與真槍無異，自已足使人誤信為真槍而產生畏
    懼，且該改造手槍材質堅硬，如持之敲打人體，亦足以造成
    相當之傷害，客觀上屬於兇器，故被告持上開改造手槍指著
    甲○○脅迫甲○○，使其達不能抗拒之程度而交付腰包部分
    ，核係犯刑法第330 條第1 項加重強盜罪。辯護人雖辯稱該
    改造手槍無子彈認非兇器，顯有誤會。又被告未經許可持有
    上開具有殺傷力之改造手槍，核其所為係違反槍砲彈藥刀械
    管制條例第8 條第4 項（起訴書誤載為第12條第4 項）未經
    許可持有可發射金屬或子彈具有殺傷力之改造手槍罪。至被
    告竊取張碧鑾所有機車1 輛部分，核其所為係犯刑法第320
    條第1 項竊盜罪。又被告所犯上開刑法第320 條第1 項竊盜
    罪、第330 條第1 項加重強盜罪間具有方法、目的之牽連關
    係，應依修正前刑法第55條後段規定從一重之加重強盜罪處
    斷。至被告所犯上開加重強盜罪與未經許可持有具殺傷力之
    改造手槍罪間，犯意各別，行為互異，應分論併罰。公訴人
    雖認被告未經許可持有具殺傷力之改造手槍罪與上開所犯竊
    盜罪、加重強盜罪間有方法結果之牽連關係，惟查被告於本
    院審理時自承伊是因為好奇才將槍撿回放在家裏，於想要犯
    案（指竊盜、加重強盜）當天才決定拿該把槍行搶（見本院
    95 年9月20日審判筆錄），且被告持上揭改造手槍犯本案強
    盜部分之行為時間已距其撿到上揭改造手槍並將其帶回家持
    有之時間約已隔將近2 週以上，實難認被告持有槍枝之目的
    即是為了犯本案強盜之犯行，附此敘明。爰審酌被告身體健
    全，竟不思以正當途逕獲取財物，且於拾獲具有殺傷力之槍
    枝後，未予報繳警察而無故持有之，又竊取機車供犯案所用
    ，並持改造槍枝至加油站強盜財物，其行為已對社會秩序造
    成重大危害，並使民眾心生恐懼，增添社會不安憂慮，均非
    可取，及其犯罪所得，對被害人造成心理上，財產上之損害
    度程度，惟念及被告甫滿18歲，尚未滿20歲，年紀尚輕社會
    經驗不足，又犯罪後坦承犯行，態度尚佳等一切情狀，分別
    量處如主文所示之刑，且諭知罰金刑易服勞役之折算標準，
    並定應執行之刑。另扣案之改造手槍1 枝（槍枝管制編號：
    0000000000號，含彈匣1 個），具殺傷力，為違禁物，應依
    修正前刑法第38條第1 款規定宣告沒收之；扣案之鑰匙1 支
    、口罩1 只為被告所有且為供被告犯罪所用，業據被告供明
    在卷，應依修正前刑法第38條第1 項第2 款宣告沒收之；扣
    案之子彈1 顆，經送鑑定結果，無法擊發認無殺傷力，惟其
    為被告所有且供本案犯罪所用，併應依修正前刑法第38條第
    1 項第2 款宣告沒收之。另扣案子彈1 顆雖可擊發，惟其發
    射動能甚微，認不具殺傷力，但已擊發失去效能，僅剩彈殼
    ，爰不予宣告沒收；又被告雖於強盜之際有戴安全帽1 頂，
    然被告係因為騎機車前往上揭加油站，因怕交通違規才戴安
    全帽，並非為了掩飾本案犯罪避免被人認出或供本案犯罪所
    用，爰不併予宣告沒收，併此敘明。
據上論結，應依刑事訴訟法第299條第1項前段，槍砲彈藥刀械管
制條例第8 條第4 項，修正後刑法第2 條第1 項、修正前刑法第
320 條第1 項、第330 條第1 項、第55條、第51條第5 款、第42
條第2 項、第11條前段、第38條第1 項第1 款、第38條第1 項第
2款 ，罰金罰鍰提高標準條例第1 條前段，判決如主文。
本案經檢察官柯怡如到庭執行職務。
中    華    民    國    95    年    10    月    4     日
                      刑事第五庭審判長法  官  潘政宏
                                      法  官  吳勇毅
                                      法  官  陳月雯
上列正本證明與原本無異。
如不服本判決，應於送達後10日內向本院提出上訴狀，上訴於臺
灣高等法院（應附繕本）。
                                    書 記 官  吳瓊英
中    華    民    國    95    年    10     月    5    日
附錄本案論罪科刑法條全文
中華民國刑法第320條
（普通竊盜罪、竊佔罪）
意圖為自己或第三人不法之所有，而竊取他人之動產者，為竊盜
罪，處五年以下有期徒刑、拘役或五百元以下罰金。
意圖為自己或第三人不法之利益，而竊佔他人之不動產者，依前
項之規定處斷。
前二項之未遂犯罰之。
中華民國刑法第321條
（加重強盜罪）
犯強盜罪而有第321條第1項各款情形之一者，處7年以上有期徒
刑。
前項之未遂犯罰之。
槍砲彈藥刀械管制條例第8條
未經許可，製造、販賣或運輸鋼筆槍、瓦斯槍、麻醉槍、獵槍、
空氣槍或第4 條第1 項第1 款所定其他可發射金屬或子彈具有殺
傷力之各式槍砲者，處無期徒刑或5 年以上有期徒刑，併科新臺
幣1 千萬元以下罰金。未經許可，轉讓、出租或出借前項所列槍
枝者，處5 年以上有期徒刑，併科新臺幣1 千萬元以下罰金。
意圖供自己或他人犯罪之用，而犯前二項之罪者，處無期徒刑或
7 年以上有期徒刑，併科新臺幣1 千萬元以下罰金。
未經許可，持有、寄藏或意圖販賣而陳列第1 項所列槍枝者，處
3 年以上10年以下有期徒刑，併科新臺幣700 萬元以下罰金。
第 1 項至第 3 項之未遂犯罰之。


司法院資訊處製作；財團法人民間司法改革基金會備份。
